【裁判字號】    94,訴,2768
【裁判日期】    950126
【裁判案由】    毒品危害防制條例
【裁判全文】
臺灣板橋地方法院刑事判決              94年度訴字第2768號
公  訴  人  臺灣板橋地方法院檢察署檢察官
被      告  甲○○
上列被告因違反毒品危害防制條例案件，經檢察官提起公訴（94
年度核退毒偵字第2277號），本院於準備程序進行中，被告就被
訴事實為有罪陳述，經告知被告簡式審判程序之旨，並聽取當事
人之意見後，裁定進行簡式審判程序判決如下：
    主  文
甲○○施用第一級毒品，累犯，處有期徒刑捌月。
扣案海洛因貳包（總重零點肆公克）沒收銷燬之。
    事  實
一、甲○○曾因違反組織犯罪防制條例，經臺灣臺北地方法院以
    86年度訴字第1335號判決判處有期徒刑1 年，經上訴臺灣高
    等法院以88年度上訴字第273 號判決駁回上訴，再上訴經最
    高法院以88年度臺上字第3671號判決上訴駁回而確定。甲○
    ○另於民國88年間施用毒品，經本院以88年度毒聲字第6500
    號裁定送觀察、勒戒後，認有繼續施用毒品之傾向，經本院
    以88年度毒聲字第6922號裁定令入戒治處所施以強制戒治，
    於89年4 月12日停止戒治，改入監執行前開違反組織犯罪防
    制條例之有期徒刑1 年，執行至90年3 月6 日因縮短刑期假
    釋出監，假釋期間付保護管束，至90年3 月22日保護管束期
    滿執行完畢，強制戒治部分則至89年11月2 日因停止戒治期
    滿未被撤銷而視為執行完畢，經臺灣板橋地方法院檢察署檢
    察官以90年度戒毒偵字第353 號為不起訴處分確定。
二、甲○○不知悔改，於前開強制戒治執行完畢及有期徒刑執行
    完畢後之5 年以內，又基於施用第一級毒品海洛因之犯意，
    於94年9 月9 日上午5 時20分經警採尿前26小時內之某時，
    在臺北縣三重市○○路○ 段34巷48號3 樓住處內，以針筒注
    射之方式施用，第一級毒品海洛因一次。嗣於94年9 月8 日
    23時55分許，為警在臺北縣三重市○○路○ 段89巷口查獲，
    並扣得海洛因2 包（共計淨重0.4 公克）。
三、案經臺北縣政府警察局三重分局報請臺灣板橋地方法院檢察
    署檢察官偵查起訴。
    理  由
一、按依刑事訴訟法第284 條之1 之規定，除簡式審判程序及簡
    易程序案件外，第一審應行合議審判，復依同法第273 條之
    1 第1 項之規定，除被告所犯為死刑、無期徒刑、最輕本刑
    為三年以上有期徒刑之罪或高等法院管轄第一審案件者外，
    於第一次審判期日前之準備程序進行中，被告先就被訴事實
    為有罪之陳述時，審判長得告知被告簡式審判程序之旨，並
    聽取當事人、代理人、辯護人及輔佐人之意見後，裁定進行
    簡式審判程序。查被告甲○○所犯係死刑、無期徒刑、最輕
    本刑為3 年以上有期徒刑以外之罪，其於準備程序中就被訴
    及併案之事實為有罪陳述，經法官告知簡式審判程序之旨，
    並聽取公訴人、被告之意見後，業經本院合議庭依上開修正
    公布施行之刑事訴訟法規定裁定由受命法官獨任進行簡式審
    判程序，合先敘明。
二、上揭犯罪事實，業據被告於本院訊問中坦承不諱。而被告於
    上開時、地經警查獲時所採集之尿液檢體，經臺灣檢驗科技
    股份公司檢驗，結果呈鴉片類陽性反應，有臺灣檢驗科技股
    份有限公司出具之濫用藥物尿液檢驗報告為證。被告雖於警
    、偵訊及本院第一次準備程序中辯稱：曾因開刀住院期間，
    醫師為伊施打止痛劑，故尿液有嗎啡反應云云。惟經本院函
    請臺北市立聯合醫院陽明院區查明為被告施打之嗎啡紀錄，
    查知被告曾於94年4 月10日至同年6 月11日接受施打嗎啡類
    止痛劑，有該院北市醫陽字第09435151000 號函在卷可稽。
    是被告雖曾於開刀住院及後續診療期間接受嗎啡注射，惟自
    94年6 月11日後則未再接受嗎啡注射之醫療行為，是被告於
    94年9 月9 日為警採尿後送驗所得嗎啡（鴉片類）陽性反應
    之結果，自非醫師施打止痛劑之殘劑反應。足認被告於本院
    第二次準備期日及簡式審判程序中自白曾於94年9 月間在住
    處施打海洛因一次之犯行，方為真實，堪以採信。又被告曾
    於88年間因施用毒品案件，經裁定送觀察、勒戒後，認有繼
    續施用毒品之傾向，經本院以88年度毒聲字第6922號裁定令
    入戒治處所施以強制戒治，於89年4 月12日停止戒治，至89
    年11月2 日因停止戒治期滿未被撤銷而視為執行完畢，經臺
    灣板橋地方法院檢察署檢察官以90年度戒毒偵字第353 號為
    不起訴處分確定，有前開不起訴處分書及臺灣高等法院被告
    前案紀錄表1 份在卷為憑，足證被告於上開強制戒治執行完
    畢釋放後，5 年內再犯本案施用毒品罪行。從而本案事證已
    臻明確，被告犯行洵堪認定，應依法論科。
三、核被告所為，係犯毒品危害防制條例第10條第1 項之施用第
    一級毒品罪。被告施用前、後持有第一級毒品海洛因之低度
    行為，為其施用之高度行為所吸收，不另論罪。又被告有事
    實欄所載前案執行紀錄，有臺灣高等法院被告前案紀錄表1
    份附卷可稽，其受有期徒刑執行完畢，5 年內再犯本件有期
    徒刑以上之罪，為累犯，應依法加重其刑。爰審酌被告之犯
    罪動機、目的、手段、品行、智識程度、所生危害及犯罪後
    之態度等一切情狀，量處如主文所示之刑。扣案海洛因2 包
    （淨重0.4 公克），為當場查獲之毒品，不問屬犯人與否，
    應予沒收銷燬。
據上論斷，應依刑事訴訟法第273 條之1 第1 項、第299 條第1
項前段，毒品危害防制條例第10條第1 項、第23條第2 項、第18
條第1 項前段，刑法第11條前段、第47條，判決如主文。
本案經檢察官陳孟黎到庭執行職務。
中    華    民    國    95    年    1     月    26    日
                    刑事第十一庭    法  官  林漢強
上列正本證明與原本無異。
如不服本判決，應於判決送達後10日內，向本院提出上訴狀。
                                    書記官  黃大千
中    華    民    國    95    年    1     月    26    日
附錄本案論罪科刑法條全文：
毒品危害防制條例第10條
施用第一級毒品者，處六月以上五年以下有期徒刑。
施用第二級毒品者，處三年以下有期徒刑。


司法院資訊處製作；財團法人民間司法改革基金會備份。
